【裁判字號】    98,訴,123
【裁判日期】    980610
【裁判案由】    給付貨款
【裁判全文】
臺灣屏東地方法院民事判決               98年度訴字第123號
原      告  興泰實業股份有限公司
法定代理人  甲○○
訴訟代理人  乙○○
被      告  丙○○
                      6
上列當事人間請求給付貨款事件，本院於民國98年5 月27日言詞
辯論終結，判決如下：
    主  文
被告應給付原告新臺幣壹佰伍拾萬柒仟伍佰肆拾壹元，及自民國
九十八年一月十八日起至清償日止，按週年利率百分之五計算之
利息。
訴訟費用由被告負擔。
    事實及理由
一、原告於起訴時原聲明請求賠償之金額新台幣（下同）1,507,
    541 元，其中100,000 元，自97年11月29日起至清償日止，
    按年息百分6 計算之利息，其中101,000 元，自97年12月1
    日起至清償日，按年息百分6 計算之利息，其餘1,306, 541
    元，自本支付命令送達之翌日起至清償日止，按年息百分5
    計算之利息。嗣於本院審理中當庭減縮利息部分均自支付命
    令送達之翌日起至清償日止，按年息百分5 計算之利息，並
    未變更訴訟標的，而僅係減縮應受判決事項之聲明，合於民
    事訴訟法第255 條第1 項第3 款規定，應予准許。
二、原告起訴主張：被告向其購買飼料（超級蛋雞），積欠貨款
    1,507,541 元，因被告經屢次催討均置之不理，爰依買賣法
    律關係，請求被告給付上開金額。並聲明：被告應給付原告
    1,507,541 元，及自支付命令聲請狀繕本送達翌日起至清償
    日止，按週年利率百分之5 計算之利息。
三、被告抗辯：不否認積欠如上金額，惟希望可以分期付款等語
    。並聲明：原告之訴駁回。
四、按買受人對於出賣人，有交付約定價金及受領標的物之義務
    。民法第367 條訂有明文。本件原告主張被告向其購買貨物
    ，現仍積欠貨款之事實，業經原告提出客戶出貨明細表、被
    告簽發支付貨款遭退票之支票影本三張、退票理由單影本二
    張等為證，並為被告所不爭執，被告雖辯稱請求予以分期付
    款；惟分期付款為清償之方式之一，尚難持為拒絕付款之理
    由，且原告亦不同意被告分期清償，被告積欠原告貨款1,50
    7, 541元迄未清償之事實，足堪認定。從而。原告本於買賣
    之法律關係，訴請被告給付如主文所示金額及自支付命令送
    達翌日即98年1 月18日起至清償日止，按年息百分之5 計算
    之利息，為有理由，應予准許。
五、據上論結，原告之訴為有理由，依民事訴訟法第78條，判決
    如主文。
中    華    民    國    98    年    6    月    10     日
                  民事第二庭    法  官   胡晏彰
正本係照原本作成。
如對判決上訴，須於判決送達後廿日內向本院提出上訴狀，其未
表明上訴理由者，應於提出上訴後二十日內向本院補提理由書狀
（均須按他造當事人之人數附繕本）。
中    華    民    國    98    年    6     月    10    日
                                書記官  郭松菊


司法院資訊處製作；財團法人民間司法改革基金會備份。
